---
title: "Задание 4"
author: "Салимова Э.И."
date: '16 марта 2018 г '
output: html_document
---
### Практика 4
Линейные регрессионные модели

Модели: множественная линейная регрессия, kNN.
Данные: 	сгенерированный набор по Продажам детских кресл для машин Carseats {ISLR}. В наборе 400 наблюдения и 11 показателей:

* Sales – Товарооборот. Продажи (в тысячах);
* CompPrice – Цена на конкурента;
* Income – Уровень доходов;
* Advertising – Местный бюджет на рекламу для компании;
* Population – Количество населения;
* Price – Цена;
* ShelveLoc – Фактор с уровнями (плохой, хороший и средний), указывающий на качество расположения стеллажей для автокресел;
* Age – Возраст;
* Education – Уровень образования;
* Urban – Нахождение магазина в городской местности(да/нет);
* US – Нахождение магазина в США(да/нет);

Цель: исследовать набор данных Carseats, построить регрессионную модель, взяв за Y - Sales, а в качестве X: Price, Population,	Urban. Сделать вывод о пригодности модели для прогноза. Сравнить с методом k ближайших соседей по MSE на тестовой выборке.

### Пакеты:

```{r}
library('GGally')       # графики совместного разброса переменных
library('lmtest')       # тесты остатков регрессионных моделей
library('FNN')          # алгоритм kNN
library('ISLR')
```

Зададим ядро генератора случайных чисел и объём обучающей выборки

```{r}
my.seed <- 12345
train.percent <- 0.85
options("ggmatrix.progress.bar" = FALSE)
```

Отбираем наблюдения в обучающую выборку

```{r}
set.seed(my.seed)
Carseats$Urban <- as.factor(Carseats$Urban)
inTrain <- sample(seq_along(Carseats$Sales), 
                  nrow(Carseats) * train.percent)
df.train <- Carseats[inTrain, c(1,5,6,10)]
df.test <- Carseats[-inTrain, c(1,5,6,10)]

```

### Графики разброса
```{r}
# совместный график разброса переменных
ggp <- ggpairs(df.train)
print(ggp, progress = F)

# цвета по фактору Urban
ggp <- ggpairs(df.train, 
               mapping = ggplot2::aes(color = Urban))
print(ggp, progress = F)
```


### Модели

```{r}
model.1 <- lm(Sales ~ Price + Population +	Urban,
              data = df.train)
summary(model.1)
```

Некоторые регрессоры, входящие в модель незначимы, исключаем их:

```{r}
model.2 <- lm(Sales ~ Price,
              data = df.train)
summary(model.2)
```

Теперь все параметры модели значимы.

### Проверка остатков

```{r}
# тест Бройша-Пагана
bptest(model.2)
# статистика Дарбина-Уотсона
dwtest(model.2)

# графики остатков
par(mar = c(4.5, 4.5, 2, 1))
par(mfrow = c(1, 3))
plot(model.2, 1)
plot(model.2, 4)
plot(model.2, 5)
par(mfrow = c(1, 1))
```

### Сравнение с kNN

```{r}
# фактические значения y на тестовой выборке
y.fact <- Carseats[-inTrain, 1]
y.model.lm <- predict(model.2, df.test)
MSE.lm <- sum((y.model.lm - y.fact)^2) / length(y.model.lm)

# kNN требует на вход только числовые переменные
df.train.num <- as.data.frame(apply(df.train, 2, as.numeric))
df.test.num <- as.data.frame(apply(df.test, 2, as.numeric))

for (i in 2:50){
  model.knn <- knn.reg(train = df.train.num[, !(colnames(df.train.num) %in% 'Sales')], 
                       y = df.train.num[, 'Sales'], 
                       test = df.test.num[, -1], k = i)
  y.model.knn <- model.knn$pred
  if (i == 2){
    MSE.knn <- sum((y.model.knn - y.fact)^2) / length(y.model.knn)
  } else {
    MSE.knn <- c(MSE.knn, 
                 sum((y.model.knn - y.fact)^2) / length(y.model.knn))
  }
}

# график
par(mar = c(4.5, 4.5, 1, 1))
plot(2:50, MSE.knn, type = 'b', col = 'darkgreen',
     xlab = 'значение k', ylab = 'MSE на тестовой выборке')
lines(2:50, rep(MSE.lm, 49), lwd = 2, col = grey(0.2), lty = 2)
legend('bottomright', lty = c(1, 2), pch = c(1, NA), 
       col = c('darkgreen', grey(0.2)), 
       legend = c('k ближайших соседа', 'регрессия (все факторы)'), 
       lwd = rep(2, 2))
```

Как можно видеть по графику, величина MSE при методе k ближайших соседей больше по сравнению со значением у линейной регрессии. Следовательно, эту модель не рекомендуется использовать для прогноза, из-за относительно высокого значения MSE.